Inventaris van het archief van het Ministerie van Justitie: Beleidsarchief Immigratie- en Naturalisatiedienst (IND) [periode 1945-1955], 1945-1955
Nationaal Archief, Den Haag
- Toelating van vreemdelingen 1945-, 023
  - Het geven van voorschriften voor de ambtenaren belast met de grensbewaking over het maken van aantekeningen in de reis- en identiteitspapieren van vreemdelingen. 1945-, 42
    - Leesbaar stempelen van grensoverschrijdingsdocumenten., 1950-1951; 2204; SL/6538
    - Invoering van weigeringsstempels in reispapieren., 1954; 136
  - Het vervaardigen van aanwijzingen aan de procureurs-generaal, hoofden van politie en aan hen die met de dagelijkse uitvoering van vreemdelingen- en grensbewakingsvoorschriften zijn belast. 1945-, 43
    Grondslag: Organisatiebesluit 1976.
    Vreemdelingenwet 1965, art. 3 en 4.
    - Grenscontrole Duitsland-Nederland., 1945-1946; 307; AL/54
    - Controle scheepvaart over de Schelde naar België., 1946; 1037; AL/158
    - Klein grensverkeer met België na mei 1945., 1946; 342; AL/104
    - Overtredingen Deviezenbesluit 1945., 1946; 1334; AL/185
    - Bewijzen van Nederlanderschap voor reisdoeleinden., 1946-1955; 282; AL/43a, 43a-2
    - Leesbaar invullen van vragenlijsten en invullen van alle personalia., 1949; 2318; VI/12
    - Bijschrijving van kinderen in paspoorten., 1950; 246
    - Aanhouden van vreemdelingen door de Koninklijke Marechaussee., 1951-1952; 1940; AL/345
    - Gelijke behandeling van Duitsers, zowel bij de uitvoering van vreemdelingenvoorschriften als bij de grensbewakingscontrole naar aanleiding van klachten., 1952; 1239; AL/174/5
    - Opgebaggerde grond uit de Eems wordt op Duits grondgebied gestort., 1953; 2343; VZ/20024
    - Uitreiken pamfletten aan vreemdelingen aan de grens., 1953; 1686; AL/261/2
    - Controle door de Koninklijke Marechaussee aan de grens op het opsporingsregister., 1953-1955; 2434; VZ/17416
    - Deelnemers aan het internationale volleybaltournooi te Amsterdam georganisserd door het Algemeen Nederlands Jongerenverbond en Organisatie Progressieve Studerende Jeugd., 1954; 2359; VZ/25840
    - Grensfaciliteiten voor Frans treinpersoneel dienstdoende op de autorail Parijs-Amsterdam., 1954; 2310; VZ/23929
    - Maatregelen met betrekking tot het officieel bezoek van de Koning en Koningin van Denemarken., 1954; 2352; VZ/26350
    - Generaal pardon voor hier te lande als ondergedoken verblijvende vluchtelingen., 1955; 2083; AL/402
    - Verstekelingen onder internationale treinen., 1955; 2074; AL/400
  - Het verlenen en verlengen van visa in afwijking van de geldende voorschriften. 1945-, 48
    Grondslag: Vreemdelingencirculaire 1982, bijlage A4.
    - Verlenen en verlengen van visa aan personen in afwijking van de geldende voorschriften., 1936-1964; 3-2307
      - Beisse, Friedrich, 1947-1952, 248
      - Chang, Han Schu, 1950-1963, 5
        Openbaarheid beperkt tot 1 januari 2064
      - Cordet, Simone, 1955, 186
      - Corona, Heriberto Jara, 1951, 15
        Openbaarheid beperkt tot 1 januari 2052
      - Diaz Bauste, Francisco, 1949-1957, 142
        Openbaarheid beperkt tot 1 januari 2058
      - Dworakowski, Stanislau, 1950-1952, 16
      - Einem von Riess von Scheuern-Schloss, Gerda Luise, 1952, 272
      - Etzbach, Ernst Christiaan, 1945-1958, 148
        Openbaarheid beperkt tot 1 januari 2059
      - Friedenau, 1954, 61
      - Gohner, Bernhard, 1938-1958, 19
      - Haltod, Matthew, 1955-1964, 68
        Openbaarheid beperkt tot 1 januari 2065
      - Holub, Zdenek, 1952, 268
      - Hu, Ho Hien, 1952-1954, 155
      - Jurgenson, Liana Juliana, 1954-1963, 121
      - Karo, Franc, 1952-1960, 158
        Openbaarheid beperkt tot 1 januari 2061
      - Kief, Carl Friedrich, 1945-1954, 91
      - Klomp-Stachova, Vlasta, 1950-1954, 265
      - Kosta, Lado, 1954-1955, 179
      - Maximo, Maxim, 1953-1956, 164
        Openbaarheid beperkt tot 1 januari 2057
      - Mechl, Oldrich, 1951-1952, 150
      - Mejia-Casas, 1949-1950, 2307; VI/2
        Openbaarheid beperkt tot 1 januari 2051
      - Mengelberg, Willem, 1948, 266
        Openbaarheid beperkt tot 1 januari 2049
      - Muckel, Gerhard, 1936-1951, 247
      - Nagy, Alexis, 1946-1951, 271
      - Niemoller, Martin, 1952-1955, 17
      - Oemler, Alfred, 1943-1953, 209
      - Paeson, Isaack, 1951-1952, 20
      - Przybylski, Henryk, 1951-1952, 13
      - Puccini, Gianni, 1954, 101
      - Ramesova, Idenka, 1946-1963, 3
      - Reddi, Gadireddi Jogannatha, 1952-1953, 27
      - Redlich, Roman, 1953-1960, 161
      - Sassoon, Mozes, 1950-1961, 4
        Openbaarheid beperkt tot 1 januari 2062
      - Schmidt, Erich, 1945-1955, 202
      - Sevarac, Ivan, 1954-1955, 169
      - Spiska, Josef, 1936-1952, 165
      - Spitzer, Ralph William, 1950, 10
      - Strasser, Otto, 1950-1954, 62
      - Szentirmai, Tibor Lajos Armand Jozef, 1940-1963, 198
      - Tjondronegoro, Sediono Poerwoda, 1950-1963, 7
      - Ullrich, Heinz Roland, 1952-1964, 160
      - Vassilyev, Alexander alias Petroff, Nicolaj, 1955-1956, 168
      - Vourakis, Spiridon, 1953-1954, 34
      - Wiegman, Petrus Theodorus Hubertus Marie, 1945-1947, 476; AL/75
        Openbaarheid beperkt tot 1 januari 2048
  - Het bevoegd verklaren van autoriteiten om ontheffingen van de bij art. 41 gestelde vereisten voor vreemdelingen om toegang tot Nederland te krijgen te verstrekken. 1945-, 51
    Grondslag: Vreemdelingenbesluit 1966, art. 42.
    - Maatregelen met betrekking tot het officieel bezoek van de Koning en Koningin van Denemarken., 1954; 2352; VZ/26350
  - Het geven van nadere voorschriften omtrent het toestemming verlenen aan bemanningsleden van vliegtuigen/zeeschepen en/of aan dier passagiers die niet in het bezit zijn van een geldig toegangsbewijs tot Nederland om zich, in afwachting van hun vertrek, tijdelijk buiten het vliegveld/de haven op te houden. 1945-, 53
    Grondslag: Vreemdelingenbesluit 1966, art. 45.
    Voorschrift vreemdelingen, art. 17 en 18.
    - Transit-visa., 1945-1957; 2159-2321
      - Transit-visa in het algemeen, 1946-1950, 2161; MV/850/2
      - Transit-visa reizigers Zwitserland-Scandinavik, 1945, 2160; MV/850
      - Correspondentie met de KLM over het verlenen van transit-visa zonder machtiging Visadienst, 1945-1948, 2159; MV/850
      - Transit-visa aan Duitsers, 1946-1948, 2162; MV/850/3
      - Transit-visa afgegeven door consulaten in Duitsland, 1947-1949, 2192; MV/54639
      - Transit-visa Duitse zakenleiden, Joint Export Import Agency en Trustmaatschappij Amsterdam, 1947-1950, 2193; MV/53903
      - Machtiging aan de hoge commissaris van het Koninkrijk der Nederlanden te Djakarta tot het zelfstandig verstrekken van transit-visa door Nederland, 1949-1950, 2166; MV/580/8
      - Verlenen van retour-transit-visa, 1949-1952, 2165; MV/850/6
      - Transit-visa Oostenrijkse arbeidskrachten met bestemming Engeland, 1950, 2167; MV/580/9
      - Transit-visa voor Duitse kinderen op een collectieve lijst, 1950, 2169; MV/810/11
      - Transit-visa luchtreizigers, 1950, 2314; VI/8
      - Transit-visa voor luchtpassagiers van Israël naar Canada, 1950-1952, 2170; MV/850/12
      - Transit-visa voor houders van Israëlisch paspoort 6 maanden geldig, 1950-1954, 2319; VI/14
      - Transit-visa voor Duitsers uit Angola reizend per schip, 1951, 2171; MV/850/14
      - Transit Duitse arbeiders door Nederlands Limburg, 1951, 2174; MV/850/17
      - Afspraken met de KLM, 1951-1957, 2207; SL/8449
      - Transit-visa voor Canada-emigranten uit Israël, 1952-1954, 2321; VI/15/2
    - Afmonstering en transit van vreemde zeelieden., 1946-1956; 1147-2176
      - 1946., 1319; AL/176
      - 1946 - 1954., 1148; AL/164/4
      - 1948 - 1956., 1147; AL/164/4
      - 1950 - 1953., 1150; AL/164/8
      - 1953 - 1955., 2176; MV/850/19
    - Het zich voor korte tijd aan land begeven van bemanning en passagiers van schepen., 1948-1965; 1846-2286
      - Duitse zeelieden (bewegingsvrijheid), 1948-1953, 1846; AL/303/3, -/6, -/7
      - Petroleummaatschappij "La Corona", 1949-1965, 2286; TV/42592
      - Passagiers en bemanningen van schepen, algemeen, 1950-1953, 1862; AL/303
      - Transitpassagiers op schepen van de Hamburg-Südamerikanische Dampfschiffahrt Gesellschaft, 1951, 1861; AL/303/2
  - Het stellen van nadere regels met betrekking tot de afgifte van verblijfsvergunningen. 1945-, 58
    Grondslag: Vreemdelingenreglement 1918, zoals gewijzigd in 1953, art. 8.
    - Voorschriften verlening verblijfsvergunningen., 1945-1946; 464; AL/71
    - Hervestiging van Italianen met een eigen bedrijf., 1947; 225
    - Verblijfsvergunningen afgegeven aan in groepsverband gekomen kinderen., 1948; 2382; VZ/2292
    - Toepassing Werkloosheidswet op vreemdelingen., 1953; 1960; AL/376
  - Het verlenen, intrekken, of verlengen van verblijfsvergunningen van vreemdelingen, in afwijking van het in art. 11-14 van de Vreemdelingenwet en het in de daaruit voortvloeiende wet- en regelgeving gestelde behandeld. 1945-, 60
    Grondslag: Vreemdelingenwet 1965, art. 11-14.
    - Verlenen, intrekken of verlengen van verblijfsvergunningen van personen in afwijking van de geldende voorschriften., 1934-1975; 1-1998
      - Aducci, Giaccomo, 1955-1956, 71
      - Afrin, Georgi, 1948-1951, 94
      - Aidit, Dipo Nusantara, 1952-1964, 32
      - Altenpohl, Rudolf Albert, 1948-1959, 214
        Openbaarheid beperkt tot 1 januari 2060
      - Andreescu, Tudor, 1949-1969, 107
        Openbaarheid beperkt tot 1 januari 2070
      - Balkic, Arif, 1951-1952, 153
      - Balledux, Gustaaf Pieter, 1948-1949, 220
        Openbaarheid beperkt tot 1 januari 2050
      - Baumal, Robert Aime Joseph, 1954-1955, 64
      - Benko, France, 1953-1958, 183
      - Bohaneci, Josip, 1954-1955, 278; AJZ 624/C-149
      - Boogers, Irma Maria Clara, 1948-1953, 109
      - Brand, Franz Joseph, 1942-1967, 163
        Openbaarheid beperkt tot 1 januari 2068
      - Brunner, Rudolf Guster, 1953-1958, 56
      - Burgers, Marinus Adrianus, 1946-1965, 83
        Openbaarheid beperkt tot 1 januari 2066
      - Caropeboka, Chairum, 1953-1954, 55
      - Chin, Hsi Man, 1949-1956, 124
      - Czanek, Stefanie, 1948, 1998; OK/661/1061
      - Daugs, Willi Reinhold August, 1941-1967, 106
      - Dionissios, 1936-1958, 132
      - Djie, Ting Liat, 1951-1954, 2
      - Effendi, Ismael, 1953-1975, 47
        Openbaarheid beperkt tot 1 januari 2076
      - Ehrenburg, Ilja, 1950-1951, 115
      - Eigner, Hans, 1953-1960, 57
      - Frisk, Nils, 1952-1953, 21
      - Gadourek, Ivan, 1948-1957, 146
      - Gazda, Johan Otto Ernst, 1946-1957, 140
      - Gerloff, Eugenie, 1934-1960, 108
      - Gisbertz, Theodor, 1937-1958, 85
      - Golom, Helga Vera Renate, 1950-1952, 9
      - Gotzl-Odolek, Josef, 1949-1958, 111
      - Heinrich, Hermann, 1950-1952, 1
      - Heller, Laszlo, 1950-1952, 200
      - Hintzen, Leonard Josef, 1947-1964, 166
      - Hollander, Alexander, 1940-1954, 104
      - Ismangil, 1953-1971, 82
      - Jastrzebski, Natascha Theresa Zenja, 1940-1951, 199
      - Johne, Georg Alwin Horst, 1949-1956, 167
      - Kaszo, Andor, 1938-1972, 126
        Openbaarheid beperkt tot 1 januari 2073
      - Kitzmann, Bronislaus, 1948-1958, 93
      - Kolbert, Else, 1945-1960, 105
      - Kraus, Hans, 1949-1954, 110
      - Kumar-Antal, Edith, 1948-1960, 100
      - Kutscherenko, Emilie, 1948-1956, 84
      - Lam, Phan Tan, 1953, 48
      - Lehning, Paul Arthur, 1945-1946, 80
        Openbaarheid beperkt tot 1 januari 2047
      - Leitzke, Bernhard, 1946-1953, 206
      - Lemm, Doris Elisabeth, 1955-1957, 73
      - Loman, Soedibjo, 1954-1959, 66
      - Mahmud, Sukotjo Slamet, 1953, 50
      - Malik, Ibrahim, 1953-1956, 39
      - Manusama, J.A., 1953, 159
      - Marcus, Henny Theodorus, 1953, 36
      - Maring, Joseph Gotfried, 1942-1956, 201
      - Marsano, William Anton, 1951-1955, 147
      - Mateiovich, Eugene, 1946-1960, 129
      - Merten, Friedrich Wilhelm, 1947-1948, 228
      - Metzen, von, Otto Hermann, 1951-1955, 119
      - Miedema, Taeke C., 1948-1949, 242
      - Mihalyi, Gilbertus, 1951-1954, 120
      - Miltner, Helga, 1948-1951, 1996; OK/378
      - Miroschnik, Vladimir Alexander, 1945-1955, 134
      - Moerens, Marie Louise Henriette, 1952, 23
      - Montesinos, Jose Domingo, 1948-1951, 96
      - Mubirman, Raden Jayodiputra, 1953-1956, 78
      - Nalewajko, Jan, 1952-1955, 28
      - Nitti, Guiseppe, 1953, 58
      - Orval, Eugene Hubertus Jacobus, 1954-1963, 22
      - Panstingel, Gunther, 1946-1953, 131
      - Patsalias, Joannis, 1953-1955, 137
      - Paytynama, Victor Geraard, 1953, 35
      - Pissarev, Leo, 1949-1953, 92
      - Pletzer, Dimitri, 1951-1956, 152
      - Polydefkis, Enricos, 1950, 112
      - Prescher, Theodore Louis, 1942-1953, 207
      - Probsting, Helmut, 1950, 6
      - Rajcevic, Vojislav, 1948-1968, 98
        Openbaarheid beperkt tot 1 januari 2069
      - Rasek, Svatopluk, 1949-1957, 143
      - Rein, Bronislaw, 1953-1954, 52
      - Rifkiss, Marcel, 1951-1960, 14
      - Saleh, Chairul, 1953-1955, 33
      - Salinger, Dietrich Hans, 1940-1949, 116
      - Samuels, Johannes, 1953-1954, 41
      - Sanchez Sirgado, Jesus, 1950-1951, 8
      - Schipp, conrnelis, 1945, 345; AL/58
        Openbaarheid beperkt tot 1 januari 2046
      - Schischkin, Boris, 1944-1953, 113
      - Schlesier, Hans Gunther, 1951-1956, 123
      - Schluter, Heinrich Wilhelm, 1946-1953, 130
      - Schridde, Heinrich Wilhelm Hermann, 1944-1966, 144
        Openbaarheid beperkt tot 1 januari 2067
      - Schtemberg, Sascha, 1945-1956, 128
      - Schwarberg, Johann Gunther Gustav, 1952-1953, 264
      - Seele-Benter, Ursula, 1953, 172
      - Setyanegara, Bambang Amir, 1954-1969, 178
      - Soeratman, Sjoerk, 1952-1966, 81
      - Solar, Josef, 1946-1967, 87
      - Stemmler, Carl Hermann Ferdinand, 1940-1968, 162
      - Stojaczyk, Leonard Giereon, 1951-1964, 99
      - Subbotin, Sergej, 1945-1969, 149
      - Sudirdjo, 1949-1955, 76
      - Tan, Hwat Kie, 1953-1956, 49
      - Tan, Keng Djan, 1950-1961, 45
      - Trausmuth, Walter, 1950-1958, 114
      - Tsakarisianos, Spirogerasimos, 1955-1956, 70
      - Tuma, Karel, 1947-1952, 97
      - Urschler, Franz, 1948-1955, 141
      - Vaarmaa, Oliela, 1948-1952, 145
      - Vdovkine, Aleksei, 1950, 117
      - Verforst, Johannes Heinrich, 1947-1964, 226
      - Vleeming, Martin, 1947-1962, 122
        Openbaarheid beperkt tot 1 januari 2063
      - Von Pajzs, Paul, 1947-1955, 90
      - Vriese, Fredericus Wilhelmus, 1953, 38
      - Wallbach, Curt Werner Bruno, 1945-1946, 478; AL/92
      - Wassiljew, Swetslana Vica, 1945-1955, 203
      - Weisman, Maxwell Napier, 1952-1958, 31
      - Wessel, Helene Elisabeth Friederike, 1952, 18
      - Wiesmann, Heinrich, 1946, 344; AL/105
      - Winterscheid, Gustav, 1946-1968, 151
      - Yu, Chung, 1948-1958, 125
      - Zerrenner, Willy Arthur, 1945-1949, 118
    - Kief, Carl Friedrich., 1945-1954; 91
    - Spitzer, Ralph William., 1950; 10
    - Tijdelijk verblijf van buitenlandse kinderen in Nederlandse pleeggezinnen., 1947-1963; 1832-2043
      - Algemeen, 1947-1953, 1832; AL/ 243, AL/244, VZ 2367
      - Balasin, Dagmar, 1948, 2006; OK/1950/1756
      - Balazs, Anna, 1948, 2029; HK/502/503
      - Bauml, Hertha en Mathilde, 1949, 2042; HK/1583
      - Bayons, Peter, 1948, 2014; OK/4791
      - Bettinger, Peter, 1949, 1991; FK/1409
      - Bina, Erika, 1950, 2024; OK/11923
      - Bittgen, Ingeborg Julia, 1948, 2011; OK/3742
      - Brooks, Eva, 1948, 2013; OK/4264
      - Chartier, Georges Roger, 1949-1950, 1990; FK/548
      - Czanek, Erica, 1950-1956, 2023; OK/10101
      - Debusne, Christiane Celine, 1950, 1992; FK/1568
      - Dezseri, Eva, 1949, 2041; HK/1582
      - Feichtinger, 1948-1949, 2009; OK/2545
      - Fusnadi, Odvn, 1948, 2031; HK/718
      - Gvr, Amalia, 1948-1963, 2039; HK/1028
      - Haslinger, Hermine, 1948, 2003; OK/1566
      - Horntrich, Eva, 1948-1956, 2012; OK/3764
      - Kalista, Christina, 1948-1950, 1994; OK/293
      - Katzer, Erzsi, 1948, 2034; HK/1023
      - Kenn, Walter, 1949, 2021; OK/9033
      - Kiss, Judith, 1948, 2030; HK/531
      - Kotasek, Hedwig, 1948, 2005; OK/1853/1652
      - Kovacs, Maria, 1948-1949, 2033; HK/807
      - Kuba, Jürgen Karl, 1949, 2015; OK/5320
      - Lengyel, Maria, 1948, 2032; HK/760
      - Linck (Linek), Beatrix, 1948-1950, 2010; OK/3688
      - Maurer, Marie Louise, 1950, 1993; FK/2286
      - Mohr, Zita, 1948, 1995; OK/354
      - Mozny, Friedrich, 1949, 1999; OK/885
      - Natter, Anna, 1948, 2040; HK/1580
      - Pauer, Monika, 1948-1949, 2004; OK/1618
      - Peterdy, Palma, 1948-1954, 2027; HK/240
      - Petinyi-Istvanni, Maria, 1948, 2038; HK/1027
      - Pfeiffer, Hans, 1948, 2000; OK/1398
      - Sagi, Juliana, 1948-1962, 2028; HK/243
      - Salasch. Katharina, 1949, 2019; OK/7951
      - Schink, Oswald, 1948, 2008; OK/2488
      - Schinko, Waltraude, Erika en Krischer, 1949, 2001; OK/1455
      - Skof, Josefa, 1948-1951, 2007; OK/2482
      - Smitka, Helene, 1948, 2016; OK/6373
      - Somogyi, Csaba, 1949, 2043; HK/1584
      - Steiger, Mathilde Maria, 1948-1949, 2017; OK/7425
      - Sternig, Franz, 1949, 2022; OK/10084
      - Tamas, Piroska Paula, 1948-1954, 2026; HK/199
      - Toth, Stefan, 1948, 2036; HK/1025
      - Vlasak, Hendrika, 1949, 2018; OK/7904
      - Voitek, Nicolas, 1948, 2037; HK, 1026
      - Wagner, Ingrid, 1949, 2020; OK/7952
      - Walzhofer, Githa, 1950, 2025; OK/12730/7084
  - Het geven van voorschriften voor de afgifte, verlenging van geldigheidsduur en de vervanging van identiteitsdocumenten zoals omschreven in art. 54, 2e lid b en 3e lid. 1945-, 64
    Grondslag: Vreemdelingenbesluit 1966, art. 55.
    - Poolse militairen., 1946; 2277; TV/12406
    - Opheffing Taxe Cartes d'Identiti in Luxemburg., 1946; 734; AL/134
    - Reisdocumenten rijnschippers., 1946-1951; 821-2312
      - Vrouwen gehuwd met Nederlandse rijnschippers, 1946-1947, 1869; AL/304/5
      - Duitse rijnschippers, 1946-1948, 821; AL/142
      - Duitse schippers op Zwitserse rijnschepen, 1947-1949, 1868; AL/304/4
      - Nederlandse rijnschippers in bezit van "doorgangsbewijs" en Nederlands paspoort of verlopen paspoort, 1947-1950, 1865; AL/304
      - Besprekingen inzake rijnschippersdocumenten, 1948-1950, 1870; AL/304/6
      - Doorgangsbewijzen "Laissez-passer" van Duitse rijnschepen, 1948-1950, 1871; AL/304/7
      - Onwettige kinderen van rijnschippers, 1949, 1866; AL/304/2
      - Geldigheidsduur visa Duitse rijnschippers, 1950, 2312; VI/6
      - Misbruiken van doorgangsbewijs voor rijnschippers, 1950, 1873; AL/304/9
      - Ontwerp overeenkomst voor reizen van rijnschippers zonder visa in bepaalde landen, 1950, 1872; AL/304/8
      - Overeenkomst om afgifte van visa en entry permits aan houders van vreemdelingenpaspoorten te bevorderen, 1950, 1874; AL/304/11
      - Reizen overland naar Duitsland van rijnschippers per trein, 1950, 1875; AL/304/12
      - Meldingsplicht van Duitse rijnschippers, 1950-1951, 1867; AL/304/3
    - Vrijstelling van visa voor bemanningen van luchtlijnen tussen Nederland en Zweden., 1946-1951; 1810; AL/279
    - Nederlandse reispapieren voor vluchtelingen., 1946-1955; 1492; AL/207
    - Grenspassen., 1946-1956; 548-2437
      - Zakenreizen naar Duitsland, 1946-1949, 777; AL/152/13
      - Grenspassen voor politie-ambtenaren, 1946-1955, 916; AL/152/10
      - Grenspassen voor artsen en veeartsen, 1947-1949, 826; AL/152/8
      - Grenspassen voor Polen om hun aanstaande vrouw in Duitsland te bezoeken, 1948, 778; AL/152/12
      - Passen voor grensverkeer met Duitsland voor Nederlandse militairen in werkelijke dienst, 1948, 954; AL/152/28
      - Afgifte van grenspassen aan in het Duitse grensgebied woonachtige Nederlanders, 1948-1951, 776; AL152/14
      - Klachten over langzame afgifte van grenspassen, 1948-1951, 909; AL/152/9
      - Grenspassen voor ambtenaren van het Gewestelijk Arbeidsbureau te Heerlen, 1949, 727; AL/152/19
      - Grenspassen voor mijnpersoneel, 1949, 732; AL/152/16
      - Grenspassen voor kerkbezoek, 1949-1950, 935; AL/152/31
      - Passen voor grensverkeer-zakendoeleinden, 1949-1950, 950; AL/152/29
      - Grenspassen aan hogere politie-ambtenaren, 1949-1950, 956; AL/152/27
      - Grenspassen voor arbeiders, grensarbeiders en dienstmeisjes, 1949-1950, 976; AL/152/25
      - Grenspassen voor schoolkinderen en studenten, 1949-1950, 982; AL/152/24
      - Grenspassen voor pelgrims naar Kevelaer, 1949-1951, 708; AL/152/34
      - Grenspassen voor familiebezoek, 1949-1951, 989; AL/152/23
      - Grenspassen voor taxichauffeurs en autobusbestuurders, 1949-1952, 719; AL/152/22
      - Afschaffing van legesgelden voor grenspassen voor bewoners der grenscorrectiegebieden, 1949-1953, 716; AL/152/33-2
      - Grenspassen voor culturele doeleinden, 1949-1953, 742; AL/152/15
      - Vermissing van grenspassen, 1950, 582; AL/152/43
      - Tijdelijke vrijstelling van gebruik van aanvraagformulier van collectieve grenspassen, 1950, 607; AL/152/36
      - Formulieren te gebruiken voor aanvragen van grenspassen, 1950, 820; AL/152/4
      - Grenspassen voor bezoek aan retraitehuizen te Steyl, 1950, 962; AL/152/26
      - Grenspassen in verband met sportcontact met Duitse politie, 1950, 1839; AL/299
      - Grenspassen voor het bijwonen van kerkdiensten te Glanerbrug, 1950-1951, 941; AL/152/31-2
      - Grenspassen voor het 19e Congres van de Nederlandse Bond in Duitsland, 1950-1951, 2229; SL/4420
      - Overdracht van de verantwoordelijkheid inzake de afgifte van grenspassen aan de Duitse Landordte, 1950-1951, 603; AL/152/35
      - Vereenvoudiging afgifte passen voor grensverkeer met Duitsland, 1950-1951, 596; AL152/39
      - Grenspassen voor sportdoeleinden, 1950-1953, 601; AL/152/37
      - Dagpassen aan Franse onderdanen voor Zeeuws-Vlaanderen, 1950-1956, 1910; AL/315
      - Grenspassen aan Nederlandse grensarbeiders die in Duitsland kunnen gaan werken, 1951-1952, 904; AL/152/9a
      - Verruiming grenspassenregeling noordoosten van Nederland, 1952, 572; AL/152/48a
      - Grenspassen voor de uitoefening van de veterinaire grenspraktijk in Nederland, 1952, 575; AL/152/45
      - Vermelden van Oost- of West-Duitser in grenspassen, 1952, 567; AL/152/50
      - Vereenvoudiging grensverkeer met Duitsland inzake de afgifte van grenspassen, 1952-1953, 570; AL/152/48, -/49
      - Grenspassen voor spoorwegpersoneel, 1952-1953, 573; AL/152/47
      - Collectieve grenspassen carnavalsgangers, 1953, 2437; VZ/17773
      - Grenspassen voor bewoners van een "Durchgangslager", ten einde hier te lande te worden tewerkgesteld, 1954, 548; AL/152/52
    - Paspoorten., 1946-1971; 205-2439
      - Verkrijging en verlenging van Duitse paspoorten, 1946, 354; AL/111
      - Nederlandse paspoorten voor niet-Nederlanders, 1947-1948, 221
      - Bijschrijving van kinderen in paspoorten, 1947-1971, 205
      - Palestijnse paspoorten, 1948-1949, 1658; AL/257
      - Paspoorten voor Israël, 1948-1949, 1650; AL/256
      - Afgifte Nederlandse paspoorten aan personen die naast de Nederlandse ook een andere nationaliteit bezitten (bipatriden), 1948-1951, 1942; AL/348
      - Verlenen van paspoorten aan personen woonachtig in het gebied dat op 23 april 1949 bij Nederland werd gevoegd, 1949, 1806; AL/277
      - Wijziging van voorschriften Chinese paspoorten, 1950-1956, 1895; AL/311
      - Iraakse paspoorten, 1952, 1886; AL/351
      - Paspoortinstructie buitenland, 1952, 1906; AL/357/2
      - Toezending van specimina van vreemde paspoorten, 1952, 2285; SL/13117
      - Paspoorten voor Franse schippers en matrozen van de binnenscheepvaart, 1953, 308; AL/44/5
      - Indonesische paspoorten voor vreemdelingen, 1953, 2439; VZ/18504
      - Vragen van het lid der Tweede Kamer Goedhart in verband met de mogelijkheid van vervanging van het paspoort door andere legitimatiepapieren, 1954, 1908; AL/357/4